# Weight {#sec-Weight}

```{r}
library(tidyverse)

Data = arrow::read_parquet("Data/Data.parquet") |> 
  filter(TradeYear %in% c(2021,2022)) |> 
  mutate(
    CBD = case_when(
            District %in% c("千代田区","港区","中央区","新宿区","渋谷区","本郷区") ~ "1",
            .default = "0"
        ),
    Tenure = TradeYear - BuildYear,
    Tenure2 = Tenure*Tenure,
    Size2 = Size*Size,
    Tenure_Size = Tenure*Size
  )

```

Balancing Weightsを紹介する準備として、より一般的な概念であるWeightsを紹介します。
Weightsは、データ上の事例の分布を、統計的な処理によって、変化させるために用いられます。

以下、サンプリングの偏りへの対応を例とします。

## データ上の平均値

今、ある不動産研究所が調査員を千代田区、文京区、板橋区に派遣し、中古マンションの取引事例を収集したとします。
各調査員は、全く同じ数の事例を収集します。

以下では、立地(District)ごとに、平均取引価格とデータ全体に対する事例数の割合をまとめています。

```{r}
Temp = Data |> 
  filter(
    District %in% c("文京区","千代田区","板橋区")
  )

Temp |> 
  mutate(
    N = n(),
    `District (X)` = District,
  ) |> 
  mutate(
    事例の割合 = (n()/N) |> round(3),
    `平均価格` = mean(Price) |> round(1),
    .by = District
  ) |> 
  distinct(
    事例の割合,
    `平均価格`,
    `District`
  ) |> 
  mutate(
    事例の割合 = rep(0.333,3)
  ) |> 
  gt::gt()
```

全ての区について、全く同数の事例が収集されていることに注意してください。

繰り返し期待値の法則を用いると、この情報だけからデータ全体の平均取引価格は計算できます。

::: {.callout-important}
### 繰り返し期待値の法則

- 平均値を計算したい変数$Y$と他の変数$X$をデータから観察できる

- $X$の値は、 $x_1,..,x_L$ 、の中のどれかの値をとる

- $Yの平均値$は

$$=(X=x_1)を満たす事例のYの平均値\times (X=x_1)を満たす事例の割合$$

$$+..$$

$$+(X=x_L)を満たす事例のYの平均値\times (X=x_L)を満たす事例の割合$$

:::

繰り返し期待値の法則を、上記のデータに適用すると以下のように計算できます。

- $平均取引価格$は

$$=\underbrace{66.5}_{千代田区の事例の平均取引価格}\times \underbrace{0.333}_{千代田区の事例の割合}$$

$$+\underbrace{47.3}_{文京区の事例の平均取引価格}\times \underbrace{0.333}_{文京区の事例の割合}$$

$$+\underbrace{29.5}_{板橋区の事例の平均取引価格}\times \underbrace{0.333}_{板橋区の事例の割合}$$

$$=47.8$$

繰り返し期待値の法則は、単なる計算方法以上の含意を持っています。
データ上の平均値は、$X$についてのサブグループ内での平均値とサブグループの割合の掛け算の総和となります。
もしサブグループの割合が研究関心から乖離している場合、サブグループ内での平均値が妥当な値であったとしても、ミスリードな平均値が計算されてしまいます。

## ターゲット上の平均値

今研究関心は、「もし実際の取引履歴をすべて収集した事例を用いて計算された平均取引価格」、であるとします。
このような平均値を計算したい仮想的な事例集を、**ターゲット**と呼びます。

今、ターゲットの取引割合は、千代田区が0.161、文京区が0.33、板橋区が0.509であることが判明しているとします。
もしデータ上の各区の取引割合を、ターゲットの取引割合に変化させた場合、平均値はどのように変化するでしょうか？
このような平均値を以後、**調整された平均値**と呼びます。

上記データにおける調整された平均取引価格は、以下のように算出されます。

$$=\underbrace{66.5}_{千代田区の事例の平均取引価格}\times \underbrace{0.161}_{千代田区の事例の割合}$$

$$+\underbrace{47.3}_{文京区の事例の平均取引価格}\times \underbrace{0.33}_{文京区の事例の割合}$$

$$+\underbrace{29.5}_{板橋区の事例の平均取引価格}\times \underbrace{0.509}_{板橋区の事例の割合}$$

$$=41.3$$

データ上の平均値は47.8であったので、過大であったことがわかります。
これは、平均取引価格が高い傾向にある千代田区の物件割合が、現実の取引割合(0.161)よりも、データ上の割合(0.333)が過大であることに起因します。

::: {.callout-important}
### 調整された平均値

- 平均値を計算したい変数$Y$と他の変数$X$をデータから観察できる

- $X$の値は、 $x_1,..,x_L$ 、の中のどれかの値をとる

- $Yの調整された平均値$は

$$=(X=x_1)を満たす事例のYの平均値\times (X=x_1)についてのターゲット$$

$$+..$$

$$+(X=x_L)を満たす事例のYの平均値\times (X=x_L)についてのターゲット$$

:::

## 荷重平均値

このような調整を行うための有力な方法は、荷重平均値(Weighted mean)を計算することです。
一般に荷重平均値は以下のように定義されます。

::: {.callout-important}
### 荷重平均値

- 調整された平均値

$$=(\omega\times Y)の平均値$$

- $\omega=$ Weight 

  - $\omega の平均値 = 1$
:::

Weightは各事例の$Y$の値が、最終的な平均値に反映される度合いをコントロールします。
例えば、もし$\omega=0$であれば、その事例は$Y$の平均値の計算に一切反映されません。

Weightは、データとターゲットにおけるDistrictの分布を揃えるように設定されます。
すなわち

$$\omega\times データ上の事例割合=ターゲットとなる割合$$

を達成するように$\omega$を算出します。
両辺を事例割合で割ると、

$$\omega=\frac{ターゲットとなる割合}{データ上の事例割合}$$
となります。
すなわちターゲットよりも過大に収集されているグループについては小さめに、ターゲットよりも過小なグループは大きめに反映されます。

上記の例に適用すると、以下となります。

```{r}
Temp |> 
  mutate(
    N = n(),
    `District (X)` = District,
  ) |> 
  mutate(
    ターゲットとなる割合 = (n()/N) |> round(3),
    `平均価格` = mean(Price) |> round(1),
    .by = District
  ) |> 
  distinct(
    `平均価格`,
    `District`,
    ターゲットとなる割合
  ) |> 
  mutate(
    事例の割合 = rep(0.333,3)
  ) |> 
  mutate(
    Weight = (ターゲットとなる割合/事例の割合) |> round(3)
  ) |> 
  gt::gt()
```

よって荷重平均値は以下のように算出できます。

$$\Biggr[\underbrace{\underbrace{44}_{取引価格}\times \underbrace{0.483}_{荷重} + 70.0\times 0.483+..}_{千代田区の事例}\underbrace{+75.0\times 0.991+..}_{文京区の事例}$$

$$\underbrace{+59.0\times 1.529+..}_{板橋区の事例}\Biggr]の平均=\underbrace{41.3}_{調整された平均値}$$