# Balancing Weight {#sec-BalanceWeight}


```{r}
library(tidyverse)

Data = arrow::read_parquet("Data/Data.parquet") |> 
  filter(TradeYear %in% c(2021,2022)) |> 
  mutate(
    CBD = case_when(
            District %in% c("千代田区","港区","中央区","新宿区","渋谷区","本郷区") ~ "1",
            .default = "0"
        ),
    Tenure = TradeYear - BuildYear,
    Tenure2 = Tenure*Tenure,
    Size2 = Size*Size,
    Tenure_Size = Tenure*Size
  )

```

$D$間での$X$の分布をバランスを達成する実用的な手法は、数多く提案されています [@chattopadhyay2020balancing; @bruns2023augmented]。
このような手法を整理し、活用していくためには、**Balancing weight** という概念を導入することが有益です。

Balancing weightは、前章で導入したWeightの一種であり、$D$間での$X$の分布の乖離を調整するために用いられます。

## Balancing Weightの定義

::: {.callout-important}
### Balancing Weight

- Balancing weight $\omega(x,d)$は、$D$間での$X$の分布の乖離を調整するために導入され、以下のように定義する。 $$D=1における事例割合\times \omega(x,1)$$ $$= D=0における事例割合\times \omega(x,0)$$ $$=ターゲットとなる割合$$

- 定義式を変形すると $$\omega(x,d)=\frac{ターゲットとなる割合}{(D=d)グループにおける割合}$$

  - ターゲットに比べて過大な事例割合が過大なグループに対しては小さい、過小なグループに対しては大きなWeightを付与する。
  
:::

ターゲットは、原理的には研究者が指定する必要があります。
代表的なものは、データ全体における$X$の分布です^[因果推論の文脈では、平均効果 (Average Treatment Effect) と呼ばれています。]。


先のデータに適用すると、以下のようなBalancing Weightが計算されます。

```{r}
Data |> 
  mutate(
    取引年 = TradeYear |> 
      as.character()
  ) |> 
  mutate(
    `平均価格` = mean(Price),
    事例割合 = n(),
    .by = c("CBD","取引年")
  ) |> 
  mutate(
    ターゲット割合 = n()/nrow(Data),
    .by = c("CBD")
  ) |> 
  distinct(
    `平均価格`,
    CBD,
    取引年,
    事例割合,
    ターゲット割合
  ) |> 
  rename(中心6区 = CBD) |> 
  mutate(
    事例割合 = (事例割合/sum(事例割合)),
    .by = c("取引年")
  ) |> 
  arrange(
    取引年,
    中心6区) |> 
  mutate(
    `Weight` = ターゲット割合/事例割合
  ) |> 
  gt::gt() |>
  gt::fmt_number(
    decimals = 3
  ) |> 
  gt::tab_style(
    style = gt::cell_fill(color = "lightblue"),
    locations = gt::cells_body(
      rows = 取引年 == "2022"
      )
    )
```

2022年と2021年を結合したデータ全体のうち、中心6区に立地する物件割合は$21.8\%$ 、それ以外が $78.2\%$ であったので、ターゲットして設定しています。

Balancing weightsを用いると、バランス後の平均値は以下のように計算できます

$$2021年のバランス後の平均値 =2021年の(\omega(X_i,2021)\times Y_i)の平均値$$

$$2022年のバランス後の平均値 =2022年の(\omega(X_i,2022)\times Y_i)の平均値$$

## 応用上の課題

$X$の組み合わせの種類に比べて、十分な事例数が存在するのであれば、Balancing weightは、データ上での$X$の割合を用いて計算できます^[この方法はExact MatchingやStratified Estimation [@wager2024causal] として知られる方法による推定結果と完全に一致します。
例えばExact Matchingは、[MatchIt package](https://kosukeimai.github.io/MatchIt/) [@stuart2011matchit] などを利用して実装できます。]。

しかしながら多くの応用研究では、バランスの対象となる $X$ の数が多く、$D=1$ または $D=0$ のどちらかの事例しか存在しない組み合わせが対象に発生します。
このような組み合わせについては、Balancing weightsを計算することができず、Balanced comparisonが不可能となります。
この問題を解決するために、次節以降で紹介する、OLS (@sec-Moment) や機械学習 (@sec-RLeaner) などを用いた「近似的なバランス法」の活用が有用です。